【裁判字號】    95,易,331
【裁判日期】    950530
【裁判案由】    毒品危害防制條例
【裁判全文】
臺灣板橋地方法院刑事判決               95年度易字第331號
公  訴  人  臺灣板橋地方法院檢察署檢察官
被      告  甲○○
                    （現另案於臺灣臺北看守所羈押中）
上列被告因毒品危害防制條例案件，經檢察官提起公訴（95年度
毒偵字第468 號），暨同署移送併案審理（95年度毒偵字第1734
號），被告於本院準備程序進行中就被訴與併案事實為有罪之陳
述，經本院合議庭裁定由受命法官獨任進行簡式審判程序，並判
決如下：
    主  文
甲○○連續施用第二級毒品，處有期徒刑參月，如易科罰金，以
佰元折算壹日。
    事  實
一、甲○○（另犯施用第一級毒品海洛因罪犯行部分，併由本院
    審理後；另經臺灣高等法院於95年4 月18日將原判決撤銷，
    改判有期徒刑11月，於95年5 月8 日判決確定）前因施用毒
    品案件，經本院以93年度毒聲字第1125號裁定令入戒治處所
    施以強制戒治1 年，於民國94年2 月25日執行完畢釋放，並
    經臺灣板橋地方法院檢察署檢察官以94年度戒毒偵字第307
    號為不起訴處分確定。詎其猶未戒除毒癮，仍不知悔改，復
    基於施用第二級毒品安非他命之概括犯意，自94年10月8 日
    下午2 、3 時許起至94年10月13日下午5 、6 時許止，連續
    在臺北縣新莊市○○路○ 段522 之3 號3 樓其母親住處房間
    ，將第二級毒品安非他命放置於玻璃球，再以打火機燒烤之
    方式，以此方式施用第二級毒品安非他命多次（上開玻璃球
    、打火機等施用毒品工具均已丟棄滅失），平均每2 天施用
    第二級毒品安非他命多次。嗣於94年10月9 日因涉及使用失
    竊之車牌號碼ＺＶ─3910號自小客車（涉犯竊盜案件另行偵
    辦）經警查獲採尿後，發現尿液有安非他命類陽性反應。
二、甲○○仍承同前施用第二級毒品安非他命之同一概括犯意，
    連續在上址施用第二級毒品安非他命至94年10月13日下午5
    、6 時許止；嗣於同年10月14日17時10分許，在臺北縣板橋
    市○○街369 巷67弄1 號5 樓為警查獲，並採取其尿液經送
    檢驗後，發現尿液有安非他命類陽性反應。
三、案經臺北縣政府警察局永和分局報請臺灣板橋地方法院檢察
    署檢察官偵查起訴暨臺北縣政府警察局刑警大隊報請同署檢
    察官併案審理。
    理  由
一、被告甲○○於上揭時地連續施用施用第二級毒品安非他命多
    次等事實，業據其於本院調查與審理時供承不諱（本院卷第
    40頁至第41頁；第44頁至第47頁）；又被告於上開時地經警
    2 次查獲後採尿檢驗結果，均有安非他命陽性反應，此有台
    灣檢驗科技股份有限公司濫用藥物尿液檢驗報告共2 紙在卷
    足憑（95年度毒偵字第1734號偵查卷第10頁；95年度毒偵字
    第468 號偵查卷第8 頁）；可見本件事證明確，被告連續施
    用第二級毒品安非他命之犯行應堪認定。
二、查安非他命屬於毒品危害防制條例第2 條第2 項第2 款所列
    之第2 級毒品；核被告甲○○所為，係犯毒品危害防制條例
    第10條第2 項之施用第二級毒品罪；被告持有上開第二級毒
    品安非他命罪之低度行為為施用第二級毒品安非他命之高度
    行為所吸收，不另論罪；被告先後多次施用第二級毒品安非
    他命犯行，時間緊接，犯罪構成要件相同，顯係基於概括之
    犯意反覆為之，應依連續犯之規定論以一罪並加重其刑。移
    送併案審理施用第二級毒品安非他命部分（95年度毒偵字第
    1734號）與上開95年度毒偵字第468 號本案起訴以外之其餘
    施用第二級毒品安非他命部分，雖均未據起訴，惟因上開漏
    未起訴施用第二級毒品安非他命部分，因與本件前揭已起訴
    （95年度毒偵字第468 號）並判決有罪之施用第二級毒品安
    非他命部分，有連續犯裁判上一罪之關係，基於審判不可分
    之關係，本院自得併予審理，合併敘明。爰審酌被告前因施
    用毒品案件，經本院以93年度毒聲字第1125號裁定令入戒治
    處所施以強制戒治1 年，於民國94年2 月25日執行完畢釋放
    ，並經臺灣板橋地方法院檢察署檢察官以94年度戒毒偵字第
    307 號為不起訴處分確定等情，此有上開不起訴處分書1紙
    在卷可稽（95年度毒偵字第468 號偵查卷第25頁）；詎其猶
    未戒除毒癮，仍不知悔改，復再犯本件連續施用第二級毒品
    安非他命罪犯行，平均每2 天施用第二級毒品安非他命1 次
    ；暨其施用第二級毒品安非他命之時間僅6 天，時間並非長
    期等之犯罪動機、目的、手段及所生危害；惟被告於犯罪後
    已坦承犯行，態度良好等一切情狀，量處如主文所示之刑，
    並諭知易科罰金折算標準，以示懲儆。
據上論斷，應依刑事訴訟法第299 條第1 項前段、第273 條之1
第1 項、毒品危害防制條第10條第2 項；刑法第11條前段、第56
條、第41條第1 項、罰金罰鍰提高標準條例第2 條，判決如主文
。
本案經檢察官林俊儀到庭執行職務。
中    華    民    國    95    年    5     月    30    日
                      刑事第五庭    法  官  陳坤地
上列正本證明與原本無異。
如不服本判決，應於判決送達後10日內向本院提出上訴狀。
                                    書記官  李淑秋
中    華    民    國    95    年    5     月    30    日
附錄本案論罪科刑法條全文
毒品危害防制條例第10條：
施用第1級毒品者，處6月以上5年以下有期徒刑。
施用第2級毒品者，處3年以下有期徒刑。


司法院資訊處製作；財團法人民間司法改革基金會備份。
